---
title: "Perbandingan Performa Model Regresi OLS, WLS, Ridge, dan Lasso"
author: "Angga Fathan Rofiqy"
date: "`r format(Sys.time(), '%d %B, %Y')`"
output:
  rmdformats::downcute:
    self_contained: true
    thumbnails: false
    lightbox: true
    gallery: true
    highlight: tango
    code_folding: show
    toc_depth: 3
    number_sections: true
    toc_float:
      collapsed: true
      smooth_scroll: true
    fig_caption: true
pkgdown:
  as_is: true
editor_options: 
  markdown: 
    wrap: 72
---

```{r message=FALSE, warning=FALSE, include=FALSE}
#                      -=( Install & Load Package Function )=-
install_load <- function (package1, ...)  {   

   # convert arguments to vector
   packages <- c(package1, ...)

   # start loop to determine if each package is installed
   for(package in packages){

       # if package is installed locally, load
       if(package %in% rownames(installed.packages()))
          do.call('library', list(package))

       # if package is not installed locally, download, then load
       else {
          install.packages(package)
          do.call("library", list(package))
       }
   } 
}
```

```{r, include=FALSE}
path <- function(){
  gsub  ( "\\\\",  "/",  readClipboard ()  )
}
#Copy path, Panggil function di console
#Copy r path, paste ke var yang diinginkan
```

# PSD Challange

**Prediksi AHH Pasien BPJS Penderita Diabetes Mellitus Menggunakan Model
Regresi Linear**

**Case:** Melakukan **pemodelan regresi** (klasik/lasso/ridge/step
function/polinomial/spline/smooth spline) untuk **menduga** Usia Harapan
Hidup **(UHH)** Pasien BPJS Penderita Diabetes Mellitus **tahun 2022**.

**Goal:** R-Square terbaik

`PSTV04` : Hubungan Keluarga `PSTV05` : Jenis Kelamin `PSTV06` : Status
perkawinan `PSTV07` : Kelas rawat `PSTV08` : Segmentasi peserta `PSTV09`
: Provinsi Tempat Tinggal Peserta `PSTV10` : Kabupaten/Kota Tempat
Tinggal Peserta `PSTV11` : Kepemilikan faskes `PSTV12` : Jenis faskes
`PSTV13` : Provinsi Fasilitas Kesehatan Peserta Terdaftar `PSTV14` :
Kabupaten/Kota Fasilitas Kesehatan Peserta Terdaftar `UHH` : Usia
Harapan Hidup

# Packages

```{r}
lapply(c("MultiKink","ggplot2","dplyr","purrr","car",
         "hrbrthemes","MLmetrics","splines","ggcorrplot","ISLR","hrbrthemes"),
       library,character.only=T)[[1]]
```

# Data

```{r}
library(rio)
raw.data <- import("https://raw.githubusercontent.com/aidara11/pengantar-sains-data/main/PSD%20Challenge/Train.csv")
data <- raw.data
head(data)
```

# Inisiasi Data

```{r}
y <- data$UHH
x1 <- data$PSTV04
x2 <- data$PSTV05
x3 <- data$PSTV06
x4 <- data$PSTV07
x5 <- data$PSTV08
x6 <- data$PSTV09
x7 <- data$PSTV10
x8 <- data$PSTV11
x9 <- data$PSTV12
x10 <- data$PSTV13
x11 <- data$PSTV14

data1 <- cbind(y,x1,x2,x3,x4,x5,x6,x7,x8,x9,x10,x11)
```

# Standarisasi data

```{r}
data1 <- scale(data1)
data1 <- as.data.frame(data1)
```

# Matriks korelasi

```{r}
library(ggcorrplot)
ggcorrplot(cor(data1),type="lower",lab = T,lab_col = "white")+theme_tinyhand(axis_title_just = "center", axis_text_size = 12,
                  axis_title_size =13)+theme(plot.title= element_text(hjust=0.5,color="white"),plot.background=element_rect(fill="#000044",color="#000044"),
      axis.title = element_text(color="white"),axis.text = element_text(color="white"),legend.text = element_text(color="white"),legend.title = element_text(color="white"))
```

Peubah-peubah x cenderung memiliki korelasi yang rendah terhadap peubah
y.

# Regresi Klasik

```{r}
model1  <- lm(y~., data=data1)
summary(model1)
```

Didapatkan nilai adjusted R-Squared sebesar 0.2359 dengan peubah yang
signifikan adalah x1, x3, x4, x5, x6, dan x7.

## Uji Multikolinieritas

```{r}
#Deteksi multikol melalui nilai VIF

car::vif(model1)

library(mctest)
library(car)
imcdiag(model1, method = "VIF", vif=10)
mc.plot(model1, vif = 10)
vif(model1)
```

Peubah x6, x7, x10, dan x11 memiliki nilai multikolinieritas yang tinggi
(lebih dari 10), maka peubah-peubah tersebut dikeluarkan dari model
karena peubah tersebut dapat dijelaskan oleh peubah lain yang
signifikan.

## Regresi klasik tanpa peubah x6,x7,x10,dan x11

```{r}
model1_2  <- lm(y~x1+x2+x3+x4+x5+x8+x9, data=data1)
summary(model1_2)
```

Didapatkan nilai adjusted R-Squared sebesar 0.2335 dengan peubah yang
signifikan adalah x1, x3, x4, dan x5.

## Uji asumsi sisaan

### Eksplorasi

```{r}
# plot sisaan vs yduga
plot(model1_2,1) # jika sisaan berada di sekitar garis, maka nilai harapan sisaan = 0
plot(model1_2,2) # jika lebar pita sama untuk setiap nilai dugaan, maka ragam sisaan homogen

# plot sisaan vs urutan (sisaan saling bebas)
plot(x = 1:dim(data1)[1],
     y = model1_2$residual,
     type = 'b', 
     ylab = "Residual",
     xlab = "Observasi") # jika tebaran berpola, maka sisaan tidak saling bebas
```

Berdasarkan plot kuantil-kuantil normal, secara eksplorasi ditunjukkan
sisaan tidak menyebar normal ditandai dengan titik titik yang cenderung
tidak mengikuti garis $45^{\circ}$ pada kedua ujungnya.

### Uji Formal

### 1. Uji kenormalanan sisaan

```{r}
sisaan = model1_2$residual
ks.test(sisaan,"pnorm", mean=mean(sisaan), sd=sd(sisaan)) #tak tolak H0 > sisaan menyebar normal
```

Hipotesis pada uji Kolmogorov-Smirnov adalah sebagai berikut.

$H_0$ : Sisaan menyebar normal $H_1$ : Sisaan tidak menyebar normal

Berdasarkan uji KS tersebut, didapat *p-value* sebesar 2.359e-07 yang
kurang dari taraf nyata 5% sehingga tolak $H_0$ dan menandakan bahwa
sisaan tidak menyebar normal. Hal ini sesuai dengan hasil eksplorasi
menggunakan plot kuantil-kuantil normal.

### 2. Uji kebebasan sisaan (tidak ada autokorelasi)

```{r}
#install.packages("randtests")
library(randtests)
runs.test(sisaan)

#install.packages("lmtest")
library(lmtest)
dwtest(model1_2)

#tak tolak H0 > sisaan saling bebas
```

Selanjutnya akan dilakukan uji formal untuk kebebasan sisaan menggunakan
uji Durbin-Watson test. Hipotesis yang digunakan adalah sebagai berikut.

$H_0$ : Sisaan saling bebas $H_1$ : Sisaan tidak tidak saling bebas

Berdasarkan uji tersebut, didapat *p-value* sebesar 2.2e-16 yang lebih
besar dari taraf nyata 5% sehingga tak tolak $H_0$ dan menandakan bahwa
sisaan tidak saling bebas.

### 3. Uji kehomogenan sisaan

```{r}
cek.homogen = lm(formula = abs(sisaan) ~ x1+x2+x3+x4+x5+x8+x9,
                 data = data1)
summary(cek.homogen)
library(lmtest)
bptest(model1_2)
library(car)
ncvTest(model1_2)

#tak tolak H0 > sisaan homogen
```

Hipotesis yang digunakan untuk uji kehomogenan ragam adalah sebagai
berikut.

$H_0$ : Ragam sisaan homogen $H_1$ : Ragam sisaan tidak homogen

Berdasarkan uji Ljung-Box terhadap sisaan kuadrat tersebut, didapat
*p-value* sebesar 0.8698 yang lebih dari taraf nyata 5% sehingga tak
tolak $H_0$ dan menandakan bahwa ragam sisaan homogen.

### 4. Nilai tengah sisaan sama dengan nol

```{r}
t.test(sisaan, mu = 0, conf.level = 0.95)  #tak tolak h0 > nilai tengah sisaan sama dengan 0
```

Terakhir, dengan uji-t, akan dicek apakah nilai tengah sisaan sama
dengan nol. Hipotesis yang diujikan sebagai berikut.

$H_0$ : nilai tengah sisaan sama dengan 0 $H_1$ : nilai tengah sisaan
tidak sama dengan 0

Berdasarkan uji-tersebut, didapat *p-value* sebesar 0.8057 yang lebih
besar dari taraf nyata 5% sehingga tak tolak $H_0$ dan menandakan bahwa
nilai tengah sisaan sama dengan nol.

# Regresi Ridge

```{r}
# Membuat matriks x
x <- cbind(x1,x2,x3,x4,x5,x8,x9)

library(glmnet)
model2 <- cv.glmnet(x,y,alpha=0) #pemilihan lambda dgn cv untuk ridge
summary(model2)
coef(model2,s="lambda.min")
```

```{r}
# Melatih model Ridge pada seluruh data dengan lambda terbaik
best_lambda <- model2$lambda.min
ridge_model <- glmnet(x, y, alpha = 0, lambda = best_lambda)

# Menghitung prediksi
y_pred <- predict(ridge_model, newx = x, s = best_lambda)

# Menghitung R-squared disesuaikan
n <- nrow(x)
p <- length(coef(ridge_model))
adj_r_squared <- 1 - ((n - 1) / (n - p - 1)) * (sum((y - y_pred)^2) / sum((y - mean(y))^2))

# Tampilkan nilai Adjusted R-squared
cat("Adjusted R-squared:", adj_r_squared)
```

Didapatkan nilai adjusted R-Squared sebesar 0.2330.

# Regresi Lasso
