---
title: "Perbandingan Performa Model Regresi OLS, WLS, Ridge, dan Lasso"
author: "Angga Fathan Rofiqy"
date: "`r format(Sys.time(), '%d %B, %Y')`"
output:
  rmdformats::downcute:
    self_contained: true
    thumbnails: false
    lightbox: true
    gallery: true
    highlight: tango
    code_folding: show
    toc_depth: 3
    number_sections: true
    toc_float:
      collapsed: true
      smooth_scroll: true
    fig_caption: true
pkgdown:
  as_is: true
editor_options: 
  markdown: 
    wrap: 72
---

```{r message=FALSE, warning=FALSE, include=FALSE}
#                      -=( Install & Load Package Function )=-
install_load <- function (package1, ...)  {   

   # convert arguments to vector
   packages <- c(package1, ...)

   # start loop to determine if each package is installed
   for(package in packages){

       # if package is installed locally, load
       if(package %in% rownames(installed.packages()))
          do.call('library', list(package))

       # if package is not installed locally, download, then load
       else {
          install.packages(package)
          do.call("library", list(package))
       }
   } 
}
```

```{r, include=FALSE}
path <- function(){
  gsub  ( "\\\\",  "/",  readClipboard ()  )
}
#Copy path, Panggil function di console
#Copy r path, paste ke var yang diinginkan
```

```{r message=FALSE, warning=FALSE, include=FALSE}
install_load('ggplot2')
theme1.1 <- list(
  theme(axis.text.x = element_text(angle = 45, hjust = 1, 
                                   margin = margin(b = 10, t=20)),
        axis.text.y = element_text(vjust = 0.5, face = "bold", 
                                   margin = margin(l = 50, r = 20)),
        plot.title = element_text(hjust = 0.5, face = "bold"),
        text = element_text(size = 30),
        plot.subtitle = element_text(hjust = 0.5),
        panel.background = element_rect(fill = 'transparent'),
        plot.background = element_rect(fill='transparent', color=NA),
        panel.grid.major = element_blank(),
        panel.grid.minor = element_blank(),
        axis.line = element_line(linewidth = 1, colour = "black"))
        ) 
```

# PSD Challange

**Prediksi AHH Pasien BPJS Penderita Diabetes Mellitus Menggunakan Model
Regresi Linear**

**Case:** Melakukan **pemodelan regresi** (klasik/lasso/ridge/step
function/polinomial/spline/smooth spline) untuk **menduga** Usia Harapan
Hidup **(UHH)** Pasien BPJS Penderita Diabetes Mellitus **tahun 2022**.

> **Goal:** R-Square terbaik

## Peubah

| **Peubah** | **Sebagai Peubah** | **Keterangan**                                       | **Tipe Peubah** |
|---------------|---------------|-----------------------------|---------------|
| `UHH`      | `Y`                | Usia Harapan Hidup                                   | *Numerik*       |
| `PSTV04`   | `X1`               | Hubungan Keluarga                                    | *Kategorik*     |
| `PSTV05`   | `X2`               | Jenis Kelamin                                        | *Kategorik*     |
| `PSTV06`   | `X3`               | Status perkawinan                                    | *Kategorik*     |
| `PSTV07`   | `X4`               | Kelas rawat                                          | *Kategorik*     |
| `PSTV08`   | `X5`               | Segmentasi peserta                                   | *Kategorik*     |
| `PSTV09`   | `X6`               | Provinsi Tempat Tinggal Peserta                      | *Kategorik*     |
| `PSTV10`   | `X7`               | Kabupaten/Kota Tempat Tinggal Peserta                | *Kategorik*     |
| `PSTV11`   | `X8`               | Kepemilikan faskes                                   | *Kategorik*     |
| `PSTV12`   | `X9`               | Jenis faskes                                         | *Kategorik*     |
| `PSTV13`   | `X10`              | Provinsi Fasilitas Kesehatan Peserta Terdaftar       | *Kategorik*     |
| `PSTV14`   | `X11`              | Kabupaten/Kota Fasilitas Kesehatan Peserta Terdaftar | *Kategorik*     |

# Packages

```{r}
install_load("MultiKink","ggplot2","dplyr","purrr","car",
         "hrbrthemes","MLmetrics","splines","ggcorrplot","ISLR","hrbrthemes")
```

# Data

## Input Data

```{r message=FALSE, warning=FALSE}
install_load('rio')
raw.data1 <- import("https://raw.githubusercontent.com/Zen-Rofiqy/STA1381-PSD/main/Tugas/TM%202/Train.csv")
data_train <- raw.data1

raw.data2 <- import("https://raw.githubusercontent.com/Zen-Rofiqy/STA1381-PSD/main/Tugas/TM%202/Test.csv")
data_test <- raw.data2
```

```{r, echo=FALSE}
cat("Banyaknya Data Train :", nrow(raw.data1), "(", 
    nrow(raw.data1)/( nrow(raw.data1) + nrow(raw.data2) ) * 100, "%)",
    "\nBanyaknya Data Test  :", nrow(raw.data1), "(", 
    nrow(raw.data2)/( nrow(raw.data1) + nrow(raw.data2) ) * 100, "%)",
    "\nTotal Data Test dan Train :", ( nrow(raw.data1) + nrow(raw.data2) ) )
```

## Data Cleaning

### Tipe Data

```{r}
str(data_train)
```

Tipe blm sesuai, seharusnya selain UHH memiliki tipe data kategorik.

```{r}
str(data_test)
```

Tipe blm sesuai, seharusnya semuanya kategorik.

```{r message=FALSE, warning=FALSE}
install_load('dplyr')
data_train <- raw.data1 %>%
  mutate(across(everything(), as.factor),
         UHH = as.numeric(UHH))
str(data_train)
```

Tipe Data Train Sudah Sesuai.

```{r}
data_test <- raw.data2 %>%
  mutate(across(everything(), as.factor))
str(data_test)
```

Tipe Data Test Sudah Sesuai.

### Isi Data

**Kesamaan antar kolom (peubah)**

Kolom antar data test dan train harus sama.

```{r}
colnames(data_train %>% select(-UHH)) == colnames(data_test)
```

Semua kolom sudah sama.

**Kesamaan levels dari factor**

Levels antar kolom harus sama.

```{r}
install_load('DT')
lv <- rbind( colnames(data_test), 
      sapply(seq_along(data_train %>% select(-UHH)), function(i) {
        identical(levels(data_train[[i]]), levels(data_test[[i]]))
        }) )
datatable(lv, 
          filter = 'top', 
          options = list(pageLength = 5))
```

Tidak semua kolom memiliki jumlah level yang sama antara
**`data_train`** dan **`data_test`**. Lebih khususnya, kolom-kolom yang
terpengaruh adalah **`PSTV04`**, **`PSTV10`**, **`PSTV11`**, dan
**`PSTV14`**. Perbedaan ini mungkin disebabkan oleh proses pemotongan
data train dan data test yang tidak memperhatikan konsistensi dalam
jumlah level di setiap kolomnya.

Penting untuk mencocokkan jumlah level antar kolom, terutama ketika kita
akan menggunakan variabel dummy dalam analisis regresi. Karena jika
jumlah level berbeda, variabel dummy yang dihasilkan juga akan berbeda,
yang dapat memengaruhi hasil analisis. Oleh karena itu, disarankan untuk
tidak menggunakan keempat kolom tersebut dalam analisis untuk memastikan
konsistensi level antar kolom.

# Regresi

## Regresi Dummy

```{r}
model  <- lm(UHH ~ PSTV05 +PSTV06 +PSTV07 +PSTV08 +PSTV09  
             +PSTV12 +PSTV13, data=data_train)
summary(model)
```

### Seleksi Peubah Penjelas

#### Best Subset

```{r}
bs <- as.data.frame( olsrr::ols_step_best_subset(model)  )
```

```{r dpi=300, fig.height = 9, fig.width = 16, fig.align = "center", message = FALSE, warning=FALSE}
chart <- 
ggplot(bs, aes(x = n, y = aic)) +
  geom_line(size=1) +
  geom_point(size=4) +
  geom_point(data = bs[which.min(bs$aic), ], color = "#F15E2B", size = 8) +
  theme(plot.title = element_text(hjust=0.5),legend.position = "none") +
  labs(x = "Jumlah Variabel Prediktor", 
       y='AIC',
       title = "Pergerakan Nilai AIC",
       subtitle = "Untuk Model terbaik, Nilai AIC yang terkecilnya berapa sih?\n") + theme1.1 +
  theme(axis.text.y = element_text(vjust = 0.5, face = "bold", 
                                   margin = margin(l = 20, r = 10))) +
  geom_text(aes(x = bs[which.min(bs$aic), ]$n + 1, 
                y = bs[which.min(bs$aic), ]$aic +20, 
                label = paste0("AIC = ", round(bs[which.min(bs$aic), ]$aic, 2),
                              "\nModel(", bs[which.min(bs$aic), ]$mindex, ")")),
            color = "#F15E2B", size = 8) 

chart
```

```{r dpi=300, fig.height = 9, fig.width = 16, fig.align = "center", message = FALSE, warning=FALSE}
chart <- 
ggplot(bs, aes(x = n, y = rsquare)) +
  geom_line(size=1) +
  geom_point(size=4) +
  geom_point(data = bs[which.max(bs$rsquare), ], color = "#F15E2B", size = 8) +

  theme(plot.title = element_text(hjust=0.5),legend.position = "none") +
  labs(x = "Jumlah Variabel Prediktor", 
       y='Rsquare',
       title = "Pergerakan Nilai Rsquare",
       subtitle = "Untuk Model terbaik, Nilai Rsquare yang terbesarnya berapa sih?\n") + 
  theme1.1 +
  theme(axis.text.y = element_text(vjust = 0.5, face = "bold", 
                                   margin = margin(l = 20, r = 10))) +
  geom_text(aes(x = bs[which.max(bs$rsquare), ]$n -0.5, 
                y = bs[which.max(bs$rsquare), ]$rsquare -0.02, 
                label = paste0("Rsquare = ", 
                              round(bs[which.max(bs$rsquare), ]$rsquare, 2),
                              "\nModel(", bs[which.max(bs$rsquare), ]$mindex, ")")),
            color = "#F15E2B", size = 8) 

chart
```

Pada pemilihan peubah dengan teknik `best subset` terlihat
nilai **AIC** paling rendah serta **Adj. R-Squared** paling tinggi
dimiliki oleh **model ke-7**.

```{r}
bs[which(bs$mindex == 7) , ]$predictors
```

Model ini memuat semua peubah yang ada.

#### Forward Selection

```{r}
fs <- olsrr::ols_step_forward_p(model); fs
```

Hasil metode Stepwise Forward juga menunjukkan berbeda. Langkah paling
optimal berada pada langkah ke-7 (model 7) Atau model penuh.

#### Backward Elemination

```{r}
be <- olsrr::ols_step_backward_p(model); be
```

Pada metode Stepwise Backward juga sama, tidak ada peubah yang
dikeluarkan dari model.

#### Kesimpulan

Tidak ada peubah yang dikeluarkan dari model, demi nilai **Adj.
R-Squared** yang lebih tinggi.

# Regresi Ridge

```{r}
# Membuat matriks x
x <- cbind(x1,x2,x3,x4,x5,x8,x9)

library(glmnet)
model2 <- cv.glmnet(x,y,alpha=0) #pemilihan lambda dgn cv untuk ridge
summary(model2)
coef(model2,s="lambda.min")
```

```{r}
# Melatih model Ridge pada seluruh data_train dengan lambda terbaik
best_lambda <- model2$lambda.min
ridge_model <- glmnet(x, y, alpha = 0, lambda = best_lambda)

# Menghitung prediksi
y_pred <- predict(ridge_model, newx = x, s = best_lambda)

# Menghitung R-squared disesuaikan
n <- nrow(x)
p <- length(coef(ridge_model))
adj_r_squared <- 1 - ((n - 1) / (n - p - 1)) * (sum((y - y_pred)^2) / sum((y - mean(y))^2))

# Tampilkan nilai Adjusted R-squared
cat("Adjusted R-squared:", adj_r_squared)
```

Didapatkan nilai adjusted R-Squared sebesar 0.2330.

# Regresi Lasso
