---
title: "Tugas Akhir PSD UAS"
author: "Angga Fathan Rofiqy"
date: "`r format(Sys.time(), '%d %B, %Y')`"
output:
  rmdformats::downcute:
    self_contained: true
    thumbnails: false
    lightbox: true
    gallery: true
    highlight: tango
    code_folding: hide
    toc_depth: 3
    number_sections: true
    toc_float:
      collapsed: true
      smooth_scroll: true
    fig_caption: true
pkgdown:
  as_is: true
---

Kode di `Hide` dalam *default*, untuk menampilkan kode, klik `Code` .

```{r, warning=FALSE, message = FALSE}
#                      -=( Install & Load Package Function )=-
install_load <- function (package1, ...)  {   

   # convert arguments to vector
   packages <- c(package1, ...)

   # start loop to determine if each package is installed
   for(package in packages){

       # if package is installed locally, load
       if(package %in% rownames(installed.packages()))
          do.call('library', list(package))

       # if package is not installed locally, download, then load
       else {
          install.packages(package)
          do.call("library", list(package))
       }
   } 
}
```

```{r}
path <- function(){
  gsub  ( "\\\\",  "/",  readClipboard ()  )
}
#Copy path, Panggil function di console
#Copy r path, paste ke var yang diinginkan
```

```{r}
#Export chart
export.chart <- "C:/Users/Fathan/Documents/Obsidian Vault/2. Kuliah/Smt 5/8. Pengantar Sains Data/Tugas/Tugas Akhir/Chart"
```

# Pendahuluan

Fuzzy C-Means (FCM) adalah algoritma pengelompokan lunak yang diusulkan oleh Bezdek (1974; 1981). Berbeda dengan algoritma K-means di mana setiap objek data adalah anggota hanya satu kelompok, objek data adalah anggota dari semua kelompok dengan derajat keanggotaan yang bervariasi antara 0 dan 1 dalam FCM. Oleh karena itu, objek data yang lebih dekat ke pusat kelompok memiliki derajat keanggotaan yang lebih tinggi daripada objek yang tersebar di batas kelompok.

## Data Entry

```{r, warning=FALSE, message = FALSE}
install_load('rio')
raw.data1 <- import("https://raw.githubusercontent.com/Zen-Rofiqy/STA1381-PSD/main/Tugas/Tugas%20Akhir/Data%20PSD.csv")

raw.data2 <- import("https://raw.githubusercontent.com/Zen-Rofiqy/STA1381-PSD/main/Tugas/Tugas%20Akhir/Data%20PSD_Perc.csv")

raw.data3 <- import("https://raw.githubusercontent.com/Zen-Rofiqy/STA1381-PSD/main/Tugas/Tugas%20Akhir/Data%20PSD_Desa.csv")
```

## Library

```{r message=FALSE, warning=FALSE}
install_load("ppclust", "factoextra", "dplyr", "cluster", "fclust", "psych")
```

# Eksplorasi

```{r fig.align="center", fig.height=15, fig.width=25, message=FALSE, warning=FALSE, dpi=300}
dtx <- raw.data2[,-1]
pairs.panels(dtx, method = "pearson")
```

# Clustering

## Fuzzy

```{r}
res.fcm <- fcm(dtx, centers=3)
as.data.frame(res.fcm$u)[1:6,]
```

## **Initial and final cluster prototypes matrices**

```{r}
res.fcm$v0
```

```{r}
res.fcm$v
```

```{r}
summary(res.fcm)
```

## **Run FCM with Multiple Starts**

```{r}
res.fcm <- fcm(dtx, centers=3, nstart=5)

res.fcm$func.val
```

```{r}
res.fcm$iter
```

```{r}
res.fcm$best.start
```

```{r}
summary(res.fcm)
```

## **Pairwise Scatter Plots**

```{r fig.align="center", fig.height=10, fig.width=20, message=FALSE, warning=FALSE, dpi=300}
plotcluster(res.fcm, cp=1, trans=TRUE)
```

## **Cluster Plot with fviz_cluster**

```{r}
res.fcm2 <- ppclust2(res.fcm, "kmeans")
fviz_cluster(res.fcm2, data = dtx, 
  ellipse.type = "convex",
  palette = "jco",
  repel = TRUE)
```

## **Cluster Plot with clusplot**

```{r}
res.fcm3 <- ppclust2(res.fcm, "fanny")

cluster::clusplot(scale(dtx), res.fcm3$cluster,  
  main = "Cluster plot of Iris data set",
  color=TRUE, labels = 2, lines = 2, cex=1)
```

## **VALIDATION OF THE CLUSTERING RESULTS**

```{r}
res.fcm4 <- ppclust2(res.fcm, "fclust")

# Fuzzy Silhouette Index:
idxsf <- SIL.F(res.fcm4$Xca, res.fcm4$U, alpha=1)
paste("Fuzzy Silhouette Index: ",idxsf)
```

```{r}
# Partition Entropy:
idxsf <- PE(res.fcm4$U)
paste("Partition Entropy: ",idxsf)
```

```{r}
# Partition Coefficient:
idxpc <- PC(res.fcm4$U)
paste("Partition Coefficient : ",idxpc)
```

```{r}
# Modified Partition Coefficient:
idxmpc <- MPC(res.fcm4$U)
paste("Modified Partition Coefficient :",idxmpc)
```

# **gap index**

```{r message=FALSE, warning=FALSE}
install_load("clusterSim")
cl1<-pam(dtx,4)
cl2<-pam(dtx,5)
clall<-cbind(cl1$clustering,cl2$clustering)
g<-index.Gap(dtxndefined, clall, reference.distribution="unif", B=10,method="pam")

print(g)
```

# **Davies-Bouldin\'s index**

```{r}
cl2 <- pam(dtx, 5)
print(index.DB(dtx, cl2$clustering, centrotypes="centroids"))
```

# **Calinski-Harabasz pseudo F-statistic**

```{r}
c<- pam(dtx,10)
index.G1(dtx, c$clustering)
```
