---
title: "Tugas Akhir PSD UAS"
author: "Angga Fathan Rofiqy"
date: "`r format(Sys.time(), '%d %B, %Y')`"
output:
  rmdformats::downcute:
    self_contained: true
    thumbnails: false
    lightbox: true
    gallery: true
    highlight: tango
    code_folding: hide
    toc_depth: 3
    number_sections: true
    toc_float:
      collapsed: true
      smooth_scroll: true
    fig_caption: true
pkgdown:
  as_is: true
---

Kode di `Hide` dalam *default*, untuk menampilkan kode, klik `Code`.

```{r, warning=FALSE, message = FALSE}
#                      -=( Install & Load Package Function )=-
install_load <- function (package1, ...)  {   

   # convert arguments to vector
   packages <- c(package1, ...)

   # start loop to determine if each package is installed
   for(package in packages){

       # if package is installed locally, load
       if(package %in% rownames(installed.packages()))
          do.call('library', list(package))

       # if package is not installed locally, download, then load
       else {
          install.packages(package)
          do.call("library", list(package))
       }
   } 
}
```

```{r}
path <- function(){
  gsub  ( "\\\\",  "/",  readClipboard ()  )
}
#Copy path, Panggil function di console
#Copy r path, paste ke var yang diinginkan
```

```{r}
#Export chart
export.chart <- "C:/Users/Fathan/Documents/Obsidian Vault/2. Kuliah/Smt 5/8. Pengantar Sains Data/Tugas/Tugas Akhir/Chart"
```

```{r setup, include=FALSE, echo=FALSE}
knitr::opts_chunk$set(warning = FALSE, message = FALSE)
#SetWD
wd <- "C:/Users/Fathan/Documents/Obsidian Vault/2. Kuliah/Smt 5/8. Pengantar Sains Data/Tugas/Tugas Akhir"
require("knitr")
opts_knit$set(root.dir = wd)
```

# Pendahuluan

## Kelompok 3

| **Nama**                       | **NIM**       |
|--------------------------------|---------------|
| Angga Fathan Rofiqy            | `G1401211006` |
| Muhamad Farras Surya Dio Putra | `G1401211018` |
| Salsabila Dwi Rahmi            | `G1401211026` |
| Dhiya Khalishah Tsany Suwarso  | `G1401211038` |

## Latar Belakang

Bencana alam adalah suatu peristiwa alam yang dapat mengakibatkan dampak besar bagi populasi manusia. Menurut UCLouvain (2019), Indonesia salah satu negara dengan jmlah intensitas ***bencana alam terbanyak di dunia*** setelah Amerika Serikat.

Dampak negatif yang ditimbulkan menurut Chaudhary dan Piracha (2021). Diantaranya :

-   Kelangkaan bahan pangan

-   Trauma pasca bencana

-   Terjadinya migrasi secara besar-besaran

-   Masalah finansial dan ekonomi

-   Perasaan khawatir akan kehidupan selanjutnya

Penanggulangan bencana alam atau mitigasi adalah upaya berkelanjutan untuk mengurangi dampak bencana terhadap manusia dan harta benda.

## Tujuan

Penelitian ini bertujuan mengelompokan provinsi di Indonesia menurut data intensitas bencana alam tahun 2018-2021 menggunakan metode Clustering.

> Manfaat bagi Pemerintah

Hasil dari analisis ini diharapkan dapat menjadi referensi ataupun pedoman bagi pemerintah pusat maupun pemerintah daerah agar lebih fokus dalam merancang langkah-langkah yang harus diambil untuk mencegah atau menanggulangi dampak suatu bencana yang akan terjadi

> Manfaat bagi Masyarakat

Hasil dari analisis ini diharapkan mampu dimanfaatkan oleh masyarakat Indonesia agar lebih mempersiapkan diri dan mempelajari cara penanggulangan bencana alam berdasarkan jumlah intensitas bencana alam yang tejadi di Provinsi Indonesia.

## Metode Clustering

### Hierarchical

Langkah-langkah untuk melakukan hierarchical cluster analysis:

1.  Menyiapkan data dimana data yang digunakan adalah data bertipe numerik agar dapat digunakan untuk penghitungan jarak.
2.  Menghitung (dis)similarity atau jarak antar data yang berpasangan pada dataset. Metode penghitungan (dis)similarity dapat dipilih berdasarkan data. Nilai (dis)similarity tersebut kemudian akan disusun menjadi distance matrix.
3.  Membuat dendrogram dari distance matrix menggunakan linkage method tertentu. Kita juga dapat mencoba beberapa linkage method kemudian memilih dedrogram paling baik.
4.  Menentukan dimana akan melakukan pemotongan tree (dengan nilai (dis)similarity tertentu). Disinilah tahap dimana cluster akan terbentuk.
5.  Melakukan interpretasi dari dendrogram yang telah didapat.

### K-Means

### Fuzzy C-Means

Fuzzy C-Means (FCM) adalah algoritma pengelompokan lunak yang diusulkan oleh Bezdek (1974; 1981). Berbeda dengan algoritma K-means di mana setiap objek data adalah anggota hanya satu kelompok, objek data adalah anggota dari semua kelompok dengan derajat keanggotaan yang bervariasi antara 0 dan 1 dalam FCM. Oleh karena itu, objek data yang lebih dekat ke pusat kelompok memiliki derajat keanggotaan yang lebih tinggi daripada objek yang tersebar di batas kelompok.

### Gaussian Mixture Model (GMM)

Metode ini mengasumsikan bahwa keseluruhan individu adalah campuran dari sebaran peluang Gaussian, mewakili distribusi Gaussian dimana masing masing sebaran secara khas mempunyai parameter distribusi. Algoritma Expectation Maximization adalah salah satu alternatif algoritma yang banyak digunakan dalam melakukan pemodelan mixture.

## Data {.tabset}

Data yang digunakan adalah data sekunder yang berasal dari situs www.bps.go.id berupa **Banyaknya Desa/Kelurahan Menurut Jenis Bencana Alam dalam Tiga Tahun Terakhir (Desa), 2021.** Data terdiri dari 34 amatan berupa provinsi yang ada di Indonesia.

Selain itu, terdapat data jumlah desa menurut provinsi di Indonesia pada tahun 2021 yang bersumber dari www.bps.go.id. Dilakukan standarisasi dengan membuat persentase antara jumlah desa yang terkena bencana alam dengan jumlah seluruh desa yang ada di tiap provinsi.

> Peubah yang digunakan

| **Peubah** | **Sebagai Peubah** |               **Keterangan**               | **Tipe Peubah** |
|:------------:|:------------:|:---------------------------:|:------------:|
|   `Gada`   |         X1         |           Tidak Ada Bencana Alam           |     Numerik     |
|    `KG`    |         X2         |                 Kekeringan                 |     Numerik     |
|    `KH`    |         X3         |              Kebakaran Hutan               |     Numerik     |
|    `GM`    |         X4         |               Gunung Meletus               |     Numerik     |
|   `APB`    |         X5         | Angin Puyuh / Angin Puting Beliung / Topan |     Numerik     |
|   `GPL`    |         X6         |           Gelombang Pasang Laut            |     Numerik     |
|   `TSN`    |         X7         |                  Tsunami                   |     Numerik     |
|    `GB`    |         X8         |                 Gempa Bumi                 |     Numerik     |
|    `BB`    |         X9         |               Banjir Bandang               |     Numerik     |
|   `BJR`    |        X10         |                   Banjir                   |     Numerik     |
|    `TL`    |        X11         |               Tanah Longsor                |     Numerik     |

### Data Entry

```{r, warning=FALSE, message = FALSE}
install_load('rio')
raw.data1 <- import("https://raw.githubusercontent.com/Zen-Rofiqy/STA1381-PSD/main/Tugas/Tugas%20Akhir/Data%20PSD.csv")

raw.data2 <- import("https://raw.githubusercontent.com/Zen-Rofiqy/STA1381-PSD/main/Tugas/Tugas%20Akhir/Data%20PSD_Perc.csv")

raw.data3 <- import("https://raw.githubusercontent.com/Zen-Rofiqy/STA1381-PSD/main/Tugas/Tugas%20Akhir/Data%20PSD_Desa.csv")
```

### Data Checking

> Mengecek Tipe data

```{r}
str(raw.data1)
str(raw.data2)
str(raw.data3)
```

Semua tipe data sudah sesuai.

> Mengecek Data kosong

```{r}
sum(is.na(raw.data1))
sum(is.na(raw.data2))
sum(is.na(raw.data3))
```

Tidak ada data kosong.

### Frekuensi

```{r message=FALSE, warning=FALSE}
install_load("DT")
datatable(raw.data1, filter = 'top', 
          options = list(pageLength = 10))
```

### Persentase

```{r}
datatable(raw.data2, filter = 'top', 
          options = list(pageLength = 10))
```

### Desa

```{r}
datatable(raw.data3, filter = 'top', 
          options = list(pageLength = 10))
```

## Library

```{r message=FALSE, warning=FALSE}
install_load("ppclust", "factoextra", "dplyr", "cluster", "fclust", "psych", 
             "FactoMineR", "ggplot2", "fmsb")
```

# Eksplorasi

## Korelasi Antar Peubah

```{r fig.align="center", fig.height=15, fig.width=25, message=FALSE, warning=FALSE, dpi=300}
dtx <- raw.data2[-35,-1]
pairs.panels(dtx, method = "pearson", stars=TRUE)
```

Bisa dilihat bahwa ada beberapa peubah yang memiliki nilai korelasi linier yang signifikan. Sebaran tiap peubahnya juga cenderung menjulur ke kanan, artinya nilai yang lebih tinggi dari setiap peubah cenderung lebih sering muncul di bagian kanan grafik. Ini menunjukkan adanya kecenderungan bahwa beberapa nilai ekstrem yang lebih tinggi mungkin mempengaruhi data, sehingga grafik cenderung menjulur ke kanan.

## Pencilan

```{r}
boxplot(dtx)
```

Sebagaimana yang sudah dijelaskan sebelumnya, bahwa data memiliki nilai ekstrim atau pencilan.

# Clustering

## GMM

```{r}
library("mclust")
mod1 = Mclust(dtx)
mod1$BIC
```

### Jumlah Cluster

```{r dpi=300,  fig.height = 5, fig.width = 9, fig.align = "center", warning=FALSE, message = FALSE}
plot(mod1, what = 'BIC')
```

```{r}
mod1b = Mclust(dtx, G = 5, modelNames = c("VEI"))
summary(mod1b, parameters = TRUE)
```

```{r}
library(dplyr)

# Menghitung frekuensi observasi di setiap kluster
cluster_frequencies <- table(mod1b$classification)

# Mengurutkan kluster berdasarkan frekuensinya
sorted_clusters <- names(sort(cluster_frequencies, decreasing = TRUE))

# Membuat urutan kluster yang diinginkan (1, 2, 3, 4, 5)
new_order <- 1:length(sorted_clusters)

# Menukar isi kluster dengan urutan yang dihasilkan
mod1b$classification <- recode(mod1b$classification, !!!setNames(as.character(new_order), sorted_clusters))

table(mod1b$classification)
```

### Plot Cluster

```{r}
library(factoextra)
fviz_cluster(mod1b, data = dtx, repel = TRUE, labelsize =8)
```

### Profil

```{r}
data.clust1 <- cbind(dtx, Cluster = mod1b[["classification"]])

# Calculate the mean of each variable for each cluster
cluster_profiles1 <- aggregate(. ~ Cluster, data.clust1, mean)

# Print the cluster profiles
print(cluster_profiles1)
```

```{r}
# Convert the data to long format for plotting
cluster_profiles_long1 <- tidyr::pivot_longer(cluster_profiles1, -Cluster, 
                                             names_to = "Variable", values_to = "Value")

# Create the bar plot
ggplot(cluster_profiles_long1, aes(x = Cluster, y = Value, fill = Variable)) +
  geom_bar(stat = "identity", position = "dodge") +
  labs(x = "Cluster", y = "Mean Value", fill = "Variable") +
  theme_minimal() +
  ggtitle("Cluster Profiles")
```

```{r dpi=300,  fig.height = 12, fig.width = 12, fig.align = "center", warning=FALSE, message = FALSE}
library(ggiraphExtra)

data.akhir1 <- cbind(raw.data2[-35,], Cluster =  mod1b[["classification"]]) %>% 
  relocate(Cluster, .before = 2)

# Radar Plot
ggRadar(
  data = data.akhir1,
  mapping = aes(colours = Cluster)
) + 
theme_light() +
theme(
  text = element_text(size = 10),  # Mengubah ukuran font global
  title = element_text(size = 12),  # Mengubah ukuran font judul
  axis.text = element_text(size = 10),  # Mengubah ukuran font label sumbu
  legend.text = element_text(size = 8)  # Mengubah ukuran font legenda
)
```

### Map

```{r message=FALSE, warning=FALSE}
install_load("spdep","rgdal")
indo <- st_read(dsn= paste0(wd,"/SHP Indonesia/prov.shp"), 
                quiet = TRUE)
```

```{r}
data.map <- cbind(data.clust1, KODE=raw.data3$KODE[-35])
  
data.indo <- indo %>%
  inner_join(data.map, by = c("KODE" = "KODE"))
```

```{r dpi=300,  fig.height = 9, fig.width = 16, fig.align = "center", warning=FALSE, message = FALSE}
ggplot() +  
  geom_sf(data=data.indo, aes(fill=factor(`Cluster`))) +
  scale_fill_manual(values=c("1" = "indianred", "2" = "lightgreen", "3" = "dodgerblue",
                             "4"="cyan3", "5"="purple3"), 
                    name = "Keterangan") +
  labs(title = "Cluster Bencana Alam \n pada Provinsi Indonesia 2021",
       x = "Longitude",
       y = "Latitude") +
  theme_minimal() +
  theme(legend.text = element_text(size=10),
        legend.title = element_text(size=10, face="bold"),
        axis.text.x = element_text(size = 10),
        axis.text.y = element_text(size = 10),
        plot.title = element_text(size=12, face="bold", hjust = 0.5)) +
  scale_x_continuous(labels = function(x) paste0(x, "°")) +
  scale_y_continuous(labels = function(y) paste0(y, "°"))
```

### Eksport Data Cluster

```{r}
#Export Data
install_load('openxlsx')
#Model Tentatif 
write.xlsx(list("GMM" = data.akhir1), 
           file = "Data_Cluster.xlsx")
```

## Jumlah Cluster

```{r}
#calculate gap statistic for each number of clusters (up to 10 clusters)
gap_stat <- clusGap(dtx, FUN = hcut, nstart = 25, K.max = 10, B = 50)

#produce plot of clusters vs. gap statistic
fviz_gap_stat(gap_stat)
```

```{r}
## Koefisien silhoutte dan Elbow

fviz_nbclust(dtx, kmeans, method = "silhouette") #silhouette, k=3
fviz_nbclust(dtx, kmeans, method = "wss") #wss, k=1
fviz_nbclust(x = dtx, FUNcluster = kmeans, method = "gap_stat") #ga_stat k=1
```

```{r, error = TRUE}
library(NbClust)
library("factoextra")
nb <- NbClust(data = dtx, distance = "euclidean", method="kmeans")
fviz_nbclust(nb)
```

## Fuzzy

```{r}
res.fcm <- fcm(dtx, centers=3)
as.data.frame(res.fcm$u)[1:6,]
```

### **Matriks prototipe awal dan akhir klaster**

```{r}
res.fcm$v0
```

```{r}
res.fcm$v
```

```{r}
summary(res.fcm)
```

### **Run FCM with Multiple Starts**

```{r}
res.fcm <- fcm(dtx, centers=3, nstart=5)

res.fcm$func.val
```

```{r}
res.fcm$iter
```

```{r}
res.fcm$best.start
```

```{r}
summary(res.fcm)
```

### **Pairwise Scatter Plots**

```{r fig.align="center", fig.height=10, fig.width=20, message=FALSE, warning=FALSE, dpi=300}
plotcluster(res.fcm, cp=1, trans=TRUE)
```

```{r}
set.seed(12333333)
res.fcm2 <- ppclust2(res.fcm, "kmeans")

# Menghitung frekuensi observasi di setiap kluster
cluster_frequencies <- table(res.fcm2[["cluster"]])

# Mengurutkan kluster berdasarkan frekuensinya
sorted_clusters <- names(sort(cluster_frequencies, decreasing = TRUE))

# Membuat urutan kluster yang diinginkan (1, 2, 3, 4, 5)
new_order <- 1:length(sorted_clusters)

# Menukar isi kluster dengan urutan yang dihasilkan
res.fcm2[["cluster"]] <- recode(res.fcm2[["cluster"]], !!!setNames(as.character(new_order), sorted_clusters))

table(res.fcm2[["cluster"]])
```

### **Cluster Plot with fviz_cluster**

```{r}
fviz_cluster(res.fcm2, data = dtx, 
  ellipse.type = "convex",
  palette = "jco",
  repel = TRUE)
```

```{r}
table(res.fcm2[["cluster"]])
```

```{r message=FALSE, warning=FALSE}
data.akhir <- cbind(raw.data2[-35,], Cluster = res.fcm2[["cluster"]]) %>% 
  relocate(Cluster, .before = 2)


datatable(data.akhir)
```

```{r}
table(data.akhir$Cluster)
```

### Profil Setiap Cluster

```{r}
data.clust <- cbind(dtx, Cluster = res.fcm2[["cluster"]])

# Calculate the mean of each variable for each cluster
cluster_profiles <- aggregate(. ~ Cluster, data.clust, mean)

# Print the cluster profiles
print(cluster_profiles)
```

```{r}
# Convert the data to long format for plotting
cluster_profiles_long <- tidyr::pivot_longer(cluster_profiles, -Cluster, 
                                             names_to = "Variable", values_to = "Value")

# Create the bar plot
ggplot(cluster_profiles_long, aes(x = Cluster, y = Value, fill = Variable)) +
  geom_bar(stat = "identity", position = "dodge") +
  labs(x = "Cluster", y = "Mean Value", fill = "Variable") +
  theme_minimal() +
  ggtitle("Cluster Profiles")
```

### Radar Plot

```{r}
library(ggiraphExtra)

# Radar Plot
ggRadar(
  data = data.akhir,
  mapping = aes(colours = Cluster),
) + 
theme_light() +
theme(
  text = element_text(size = 10),  # Mengubah ukuran font global
  title = element_text(size = 12),  # Mengubah ukuran font judul
  axis.text = element_text(size = 10),  # Mengubah ukuran font label sumbu
  legend.text = element_text(size = 8)  # Mengubah ukuran font legenda
)
```

### **VALIDATION OF THE CLUSTERING RESULTS**

```{r}
res.fcm4 <- ppclust2(res.fcm, "fclust")

# Fuzzy Silhouette Index:
idxsf <- SIL.F(res.fcm4$Xca, res.fcm4$U, alpha=1)
paste("Fuzzy Silhouette Index: ",idxsf)
```

```{r}
# Partition Entropy:
idxsf <- PE(res.fcm4$U)
paste("Partition Entropy: ",idxsf)
```

```{r}
# Partition Coefficient:
idxpc <- PC(res.fcm4$U)
paste("Partition Coefficient : ",idxpc)
```

```{r}
# Modified Partition Coefficient:
idxmpc <- MPC(res.fcm4$U)
paste("Modified Partition Coefficient :",idxmpc)
```

### **gap index**

```{r message=FALSE, warning=FALSE}
install_load("clusterSim")
cl1<-pam(dtx,4)
cl2<-pam(dtx,5)
clall<-cbind(cl1$clustering,cl2$clustering)
g<-index.Gap(dtx, clall, reference.distribution="unif", B=10,method="pam")

print(g)
```

### **Davies-Bouldin's index**

```{r}
cl2 <- pam(dtx, 5)
print(index.DB(dtx, cl2$clustering, centrotypes="centroids"))
```

### **Calinski-Harabasz pseudo F-statistic**

```{r}
c<- pam(dtx,10)
index.G1(dtx, c$clustering)
```

## K-Means

```{r}
df <- scale(dtx)
set.seed(112233)
km <- kmeans(df, 3, nstart = 25)
p <- fviz_cluster(km, data = dtx, repel=TRUE,
             ellipse.type = "convex") # save to access $data

# save '$data'
dt <- p$data # this is all you need

# Menghitung frekuensi observasi di setiap kluster
cluster_frequencies <- table(dt$cluster)

# Mengurutkan kluster berdasarkan frekuensinya
sorted_clusters <- names(sort(cluster_frequencies, decreasing = TRUE))

# Membuat urutan kluster yang diinginkan (1, 2, 3, 4, 5)
new_order <- 1:length(sorted_clusters)

# Menukar isi kluster dengan urutan yang dihasilkan
dt$cluster <- recode(dt$cluster, !!!setNames(as.character(new_order), sorted_clusters))

table(dt$cluster)
```

```{r}
# calculate the convex hull using chull(), for each cluster
hull_data <- dt %>%
  group_by(cluster) %>%
  slice(chull(x, y))


# plot: you can now customize this by using ggplot sintax
ggplot(dt, aes(x, y, colour = cluster)) + geom_point() +
  geom_polygon(data = hull_data, alpha = 0.2, aes(fill=cluster)) 
```

```{r}
table(dt$cluster)
```

### Penerapan K-means 3 cluster

```{r}
km.res <- kmeans(dtx, centers = 3)

# Print the clustering results
print(km.res)
```

### Profilling Kluster

```{r}
data.clust3 <- cbind(dtx, Cluster = dt$cluster)

# Calculate the mean of each variable for each cluster
cluster_profiles3 <- aggregate(. ~ Cluster, data.clust3, mean)

# Print the cluster profiles
print(cluster_profiles3)
```

```{r}
# Convert the data to long format for plotting
cluster_profiles_long3 <- tidyr::pivot_longer(cluster_profiles3, -Cluster, 
                                             names_to = "Variable", values_to = "Value")

# Create the bar plot
ggplot(cluster_profiles_long3, aes(x = Cluster, y = Value, fill = Variable)) +
  geom_bar(stat = "identity", position = "dodge") +
  labs(x = "Cluster", y = "Mean Value", fill = "Variable") +
  theme_minimal() +
  ggtitle("Cluster Profiles")
```

```{r}
data.akhir3 <- cbind(raw.data2[-35,], Cluster =  dt$cluster) %>% 
  relocate(Cluster, .before = 2)

# Radar Plot
ggRadar(
  data = data.akhir3,
  mapping = aes(colours = Cluster),
) + 
theme_light() +
theme(
  text = element_text(size = 10),  # Mengubah ukuran font global
  title = element_text(size = 12),  # Mengubah ukuran font judul
  axis.text = element_text(size = 10),  # Mengubah ukuran font label sumbu
  legend.text = element_text(size = 8)  # Mengubah ukuran font legenda
)
```
