---
title: \vspace{3.5in}"Analisis Data PSD Kel 3"
author: "Angga Fathan Rofiqy"
date: "`r format(Sys.time(), '%d %B, %Y')`"
output:
  rmdformats::downcute:
    self_contained: true
    thumbnails: true
    lightbox: true
    gallery: true
    highlight: tango
    code_folding: hide
    toc_depth: 3
    number_sections: true
    fig_caption: true
pkgdown:
  as_is: true
---

\newpage

# adds new page after title

\tableofcontents \# adds table of contents

\listoffigures

# fig1

\listoftables

# tab1

\newpage

# page2

### I. Setting

`Function` biar gak perlu ganti `backslash` (`\`) jadi `slash` (`/`).

```{r, warning=FALSE, message = FALSE}
path <- function() gsub  ( "\\\\",  "/",  readClipboard ()  )
#Copy path, Panggil function di console
#Copy r path, paste ke var yang diinginkan
```

Set Working Directory

```{r setup, include=FALSE, echo=FALSE, warning=FALSE, message = FALSE}
require("knitr")
opts_knit$set(root.dir = "C:/Users/Fathan/Documents/Obsidian Vault/2. Kuliah/Smt 5/8. Pengantar Sains Data/Proj")
```

`Function` biar gak perlu repot buat `install("")` atau `load()` *package.*

```{r, warning=FALSE, message = FALSE}
#                      -=( Install & Load Package Function )=-
install_load <- function (package1, ...)  {   

   # convert arguments to vector
   packages <- c(package1, ...)

   # start loop to determine if each package is installed
   for(package in packages){

       # if package is installed locally, load
       if(package %in% rownames(installed.packages()))
          do.call('library', list(package))

       # if package is not installed locally, download, then load
       else {
          install.packages(package)
          do.call("library", list(package))
       }
   } 
}
```

### Data Input

```{r, warning=FALSE, message = FALSE}
install_load('readxl','dplyr','kableExtra','DT')
raw.data <- read_xlsx("managed.xlsx", sheet="Data")
cat("Jumlah Kolom:", ncol(data), "\n")
cat("Jumlah Baris:", nrow(data), "\n")

datatable(raw.data, filter = 'top', 
          options = list(pageLength = 5, autoWidth = TRUE))
```

```{r}
jenis_kelamin <- c("Pria", "Wanita", "Pria", "Wanita", "Wanita")
pekerjaan <- c("Guru", "Dokter", "Guru", "Pengacara", "Dokter")

# Membuat tabel kontingensi antara jenis kelamin dan pekerjaan
tabel_kontingensi <- table(jenis_kelamin, pekerjaan)
tabel_kontingensi
str(tabel_kontingensi)
```

```{r}
install_load('rmdformats')
# Contoh data tabel dua dimensi (contingency table)
data(airquality)
tab <- table(airquality$Month, airquality$Ozone > 25)
pilltabs(tab)
```

```{r}
data <- matrix(c(30, 20, 40, 60), nrow = 2)
rownames(data) <- c("Group A", "Group B")
colnames(data) <- c("Category 1", "Category 2")
pilltabs(data)
```

```{r dpi=300, fig1, fig.height = 14, fig.width = 20, fig.align = "center", message = FALSE, warning=FALSE}
install_load('hrbrthemes','ggplot2')
# Membuat bar chart persentase
ggplot(data = raw.data %>% count(Brand) %>% # banyaknya laptop brand x
  mutate(perc = round(n / sum(n) * 100)), #buat persentase
       aes(x = reorder(Brand, -n), y = perc)) +
  geom_bar(stat = "identity", fill='#2D99AE') +
  geom_text(aes(label = prettyNum(n,big.mark = ",")
                ), vjust = -0.5, size = 8, col="orange4", 
            fontface = "bold") + # Tambahkan label
  labs(x = "\nBrand", y = "Persentase (%)", 
       title = "Sebaran Brand Laptop") +
  theme(axis.text.x = element_text(angle = 45, hjust = 1)) +
  theme_modern_rc(axis_title_just = "center", base_size = 25, 
                  axis_title_size = 30, plot_title_size = 35) +
  scale_y_continuous(labels = scales::percent_format(scale = 1)) +
  theme(axis.text.x = element_text(angle = 45, hjust = 1, 
                                   margin = margin(b = 10)),
        axis.text.y = element_text(vjust = .5, face = "bold", 
                                   margin = margin(l = 20)),
        plot.title = element_text(hjust = 0.5, face = "bold"),
        text = element_text(size = 30),
        plot.subtitle = element_text(hjust = 0.5)
        ) 
```

# H1

Jadi gini oh gitu Jadi gini oh gitu Jadi gini oh gitu Jadi gini oh gitu Jadi gini oh gitu Jadi gini oh gitu Jadi gini oh gitu Jadi gini oh gitu Jadi gini oh gitu Jadi gini oh gitu Jadi gini oh gitu Jadi gini oh gitu Jadi gini oh gitu Jadi gini oh gitu Jadi gini oh gitu Jadi gini oh gitu Jadi gini oh gitu Jadi gini oh gitu Jadi gini oh gitu Jadi gini oh gitu Jadi gini oh gitu Jadi gini oh gitu

## H2

Jadi gini oh gitu Jadi gini oh gitu Jadi gini oh gitu Jadi gini oh gitu Jadi gini oh gitu Jadi gini oh gitu Jadi gini oh gitu Jadi gini oh gitu Jadi gini oh gitu Jadi gini oh gitu Jadi gini oh gitu Jadi gini oh gitu Jadi gini oh gitu Jadi gini oh gitu Jadi gini oh gitu Jadi gini oh gitu Jadi gini oh gitu Jadi gini oh gitu Jadi gini oh gitu Jadi gini oh gitu Jadi gini oh gitu Jadi gini oh gitu

### H3

Jadi gini oh gitu Jadi gini oh gitu Jadi gini oh gitu Jadi gini oh gitu Jadi gini oh gitu Jadi gini oh gitu Jadi gini oh gitu Jadi gini oh gitu Jadi gini oh gitu Jadi gini oh gitu Jadi gini oh gitu Jadi gini oh gitu Jadi gini oh gitu Jadi gini oh gitu Jadi gini oh gitu Jadi gini oh gitu Jadi gini oh gitu Jadi gini oh gitu Jadi gini oh gitu Jadi gini oh gitu Jadi gini oh gitu Jadi gini oh gitu

#### H4

Jadi gini oh gitu Jadi gini oh gitu Jadi gini oh gitu Jadi gini oh gitu Jadi gini oh gitu Jadi gini oh gitu Jadi gini oh gitu Jadi gini oh gitu Jadi gini oh gitu Jadi gini oh gitu Jadi gini oh gitu Jadi gini oh gitu Jadi gini oh gitu Jadi gini oh gitu Jadi gini oh gitu Jadi gini oh gitu Jadi gini oh gitu Jadi gini oh gitu Jadi gini oh gitu Jadi gini oh gitu Jadi gini oh gitu Jadi gini oh gitu

# H1

Jadi gini oh gitu Jadi gini oh gitu Jadi gini oh gitu Jadi gini oh gitu Jadi gini oh gitu Jadi gini oh gitu Jadi gini oh gitu Jadi gini oh gitu Jadi gini oh gitu Jadi gini oh gitu Jadi gini oh gitu Jadi gini oh gitu Jadi gini oh gitu Jadi gini oh gitu Jadi gini oh gitu Jadi gini oh gitu Jadi gini oh gitu Jadi gini oh gitu Jadi gini oh gitu Jadi gini oh gitu Jadi gini oh gitu Jadi gini oh gitu

### H3

Jadi gini oh gitu Jadi gini oh gitu Jadi gini oh gitu Jadi gini oh gitu Jadi gini oh gitu Jadi gini oh gitu Jadi gini oh gitu Jadi gini oh gitu Jadi gini oh gitu Jadi gini oh gitu Jadi gini oh gitu Jadi gini oh gitu Jadi gini oh gitu Jadi gini oh gitu Jadi gini oh gitu Jadi gini oh gitu Jadi gini oh gitu Jadi gini oh gitu Jadi gini oh gitu Jadi gini oh gitu Jadi gini oh gitu Jadi gini oh gitu

## H2

Jadi gini oh gitu Jadi gini oh gitu Jadi gini oh gitu Jadi gini oh gitu Jadi gini oh gitu Jadi gini oh gitu Jadi gini oh gitu Jadi gini oh gitu Jadi gini oh gitu Jadi gini oh gitu Jadi gini oh gitu Jadi gini oh gitu Jadi gini oh gitu Jadi gini oh gitu Jadi gini oh gitu Jadi gini oh gitu Jadi gini oh gitu Jadi gini oh gitu Jadi gini oh gitu Jadi gini oh gitu Jadi gini oh gitu Jadi gini oh gitu

#### H4

Jadi gini oh gitu Jadi gini oh gitu Jadi gini oh gitu Jadi gini oh gitu Jadi gini oh gitu Jadi gini oh gitu Jadi gini oh gitu Jadi gini oh gitu Jadi gini oh gitu Jadi gini oh gitu Jadi gini oh gitu Jadi gini oh gitu Jadi gini oh gitu Jadi gini oh gitu Jadi gini oh gitu Jadi gini oh gitu Jadi gini oh gitu Jadi gini oh gitu Jadi gini oh gitu Jadi gini oh gitu Jadi gini oh gitu Jadi gini oh gitu

## H2

Jadi gini oh gitu Jadi gini oh gitu Jadi gini oh gitu Jadi gini oh gitu Jadi gini oh gitu Jadi gini oh gitu Jadi gini oh gitu Jadi gini oh gitu Jadi gini oh gitu Jadi gini oh gitu Jadi gini oh gitu Jadi gini oh gitu Jadi gini oh gitu Jadi gini oh gitu Jadi gini oh gitu Jadi gini oh gitu Jadi gini oh gitu Jadi gini oh gitu Jadi gini oh gitu Jadi gini oh gitu Jadi gini oh gitu Jadi gini oh gitu

# H1

Jadi gini oh gitu Jadi gini oh gitu Jadi gini oh gitu Jadi gini oh gitu Jadi gini oh gitu Jadi gini oh gitu Jadi gini oh gitu Jadi gini oh gitu Jadi gini oh gitu Jadi gini oh gitu Jadi gini oh gitu Jadi gini oh gitu Jadi gini oh gitu Jadi gini oh gitu Jadi gini oh gitu Jadi gini oh gitu Jadi gini oh gitu Jadi gini oh gitu Jadi gini oh gitu Jadi gini oh gitu Jadi gini oh gitu Jadi gini oh gitu

# Referensi

-   Rpubs : <https://rpubs.com/Prass_Code/911845>

-   Rmd : [Read This Nerd!](https://bookdown.org/yihui/rmarkdown-cookbook/kableextra.html)

-   DT : [DT](https://rstudio.github.io/DT/)

-   Theme : [Rmd Themes](https://cran.r-project.org/web/packages/rmdformats/readme/README.html)

-   Hide Code : [Hide Code In RMD](https://bookdown.org/yihui/rmarkdown-cookbook/fold-show.html)

-   Kable : [Kable1](https://cran.r-project.org/web/packages/kableExtra/vignettes/awesome_table_in_html.html), [Kable2](https://haozhu233.github.io/kableExtra/kableExtra_in_other_HTML_themes.html)

-   Other Rmd settings : [Set1](https://stackoverflow.com/questions/23957278/how-to-add-table-of-contents-in-rmarkdown), [Set2](https://www.overleaf.com/learn/latex/Table_of_contents)

-   Notes : [Hanya Orang Gabut yang baca ini](https://github.com/Zen-Rofiqy/STA1381-PSD/blob/main/Proj/Curhat.txt)

-   <https://packer.john-coene.com/#/guide/style>
