---
title: "Analisis Data PSD Kel 3"
author: "Angga Fathan Rofiqy"
date: "`r format(Sys.time(), '%d %B, %Y')`"
output:
  rmdformats::downcute:
    self_contained: true
    thumbnails: true
    lightbox: true
    gallery: false
    highlight: tango
    code_folding: hide
    toc_depth: 3
pkgdown:
  as_is: true
---

### I. Setting

`Function` biar gak perlu ganti `backslash` (`\`) jadi `slash` (`/`).

```{r, warning=FALSE, message = FALSE}
path <- function() gsub  ( "\\\\",  "/",  readClipboard ()  )
#Copy path, Panggil function di console
#Copy r path, paste ke var yang diinginkan
```

Set Working Directory

```{r setup, include=FALSE, echo=FALSE, warning=FALSE, message = FALSE}
require("knitr")
opts_knit$set(root.dir = "C:/Users/Fathan/Documents/Obsidian Vault/2. Kuliah/Smt 5/8. Pengantar Sains Data/Proj")
```

`Function` biar gak perlu repot buat `install("")` atau `load()` *package.*

```{r, warning=FALSE, message = FALSE}
#                      -=( Install & Load Package Function )=-
install_load <- function (package1, ...)  {   

   # convert arguments to vector
   packages <- c(package1, ...)

   # start loop to determine if each package is installed
   for(package in packages){

       # if package is installed locally, load
       if(package %in% rownames(installed.packages()))
          do.call('library', list(package))

       # if package is not installed locally, download, then load
       else {
          install.packages(package)
          do.call("library", list(package))
       }
   } 
}
```

### Data Input

```{r, warning=FALSE, message = FALSE}
install_load('readxl','dplyr','kableExtra')
raw.data <- read_xlsx("managed.xlsx", sheet="Data")
cat("Jumlah Kolom:", ncol(data), "\n")
cat("Jumlah Baris:", nrow(data), "\n")

kable(head(raw.data)) %>% kable_styling(bootstrap_options = "striped", full_width = FALSE)
```

# H1

Jadi gini oh gitu Jadi gini oh gitu Jadi gini oh gitu Jadi gini oh gitu Jadi gini oh gitu Jadi gini oh gitu Jadi gini oh gitu Jadi gini oh gitu Jadi gini oh gitu Jadi gini oh gitu Jadi gini oh gitu Jadi gini oh gitu Jadi gini oh gitu Jadi gini oh gitu Jadi gini oh gitu Jadi gini oh gitu Jadi gini oh gitu Jadi gini oh gitu Jadi gini oh gitu Jadi gini oh gitu Jadi gini oh gitu Jadi gini oh gitu

## H2

Jadi gini oh gitu Jadi gini oh gitu Jadi gini oh gitu Jadi gini oh gitu Jadi gini oh gitu Jadi gini oh gitu Jadi gini oh gitu Jadi gini oh gitu Jadi gini oh gitu Jadi gini oh gitu Jadi gini oh gitu Jadi gini oh gitu Jadi gini oh gitu Jadi gini oh gitu Jadi gini oh gitu Jadi gini oh gitu Jadi gini oh gitu Jadi gini oh gitu Jadi gini oh gitu Jadi gini oh gitu Jadi gini oh gitu Jadi gini oh gitu

### H3

Jadi gini oh gitu Jadi gini oh gitu Jadi gini oh gitu Jadi gini oh gitu Jadi gini oh gitu Jadi gini oh gitu Jadi gini oh gitu Jadi gini oh gitu Jadi gini oh gitu Jadi gini oh gitu Jadi gini oh gitu Jadi gini oh gitu Jadi gini oh gitu Jadi gini oh gitu Jadi gini oh gitu Jadi gini oh gitu Jadi gini oh gitu Jadi gini oh gitu Jadi gini oh gitu Jadi gini oh gitu Jadi gini oh gitu Jadi gini oh gitu

#### H4

Jadi gini oh gitu Jadi gini oh gitu Jadi gini oh gitu Jadi gini oh gitu Jadi gini oh gitu Jadi gini oh gitu Jadi gini oh gitu Jadi gini oh gitu Jadi gini oh gitu Jadi gini oh gitu Jadi gini oh gitu Jadi gini oh gitu Jadi gini oh gitu Jadi gini oh gitu Jadi gini oh gitu Jadi gini oh gitu Jadi gini oh gitu Jadi gini oh gitu Jadi gini oh gitu Jadi gini oh gitu Jadi gini oh gitu Jadi gini oh gitu

# H1

Jadi gini oh gitu Jadi gini oh gitu Jadi gini oh gitu Jadi gini oh gitu Jadi gini oh gitu Jadi gini oh gitu Jadi gini oh gitu Jadi gini oh gitu Jadi gini oh gitu Jadi gini oh gitu Jadi gini oh gitu Jadi gini oh gitu Jadi gini oh gitu Jadi gini oh gitu Jadi gini oh gitu Jadi gini oh gitu Jadi gini oh gitu Jadi gini oh gitu Jadi gini oh gitu Jadi gini oh gitu Jadi gini oh gitu Jadi gini oh gitu

### H3

Jadi gini oh gitu Jadi gini oh gitu Jadi gini oh gitu Jadi gini oh gitu Jadi gini oh gitu Jadi gini oh gitu Jadi gini oh gitu Jadi gini oh gitu Jadi gini oh gitu Jadi gini oh gitu Jadi gini oh gitu Jadi gini oh gitu Jadi gini oh gitu Jadi gini oh gitu Jadi gini oh gitu Jadi gini oh gitu Jadi gini oh gitu Jadi gini oh gitu Jadi gini oh gitu Jadi gini oh gitu Jadi gini oh gitu Jadi gini oh gitu

## H2

Jadi gini oh gitu Jadi gini oh gitu Jadi gini oh gitu Jadi gini oh gitu Jadi gini oh gitu Jadi gini oh gitu Jadi gini oh gitu Jadi gini oh gitu Jadi gini oh gitu Jadi gini oh gitu Jadi gini oh gitu Jadi gini oh gitu Jadi gini oh gitu Jadi gini oh gitu Jadi gini oh gitu Jadi gini oh gitu Jadi gini oh gitu Jadi gini oh gitu Jadi gini oh gitu Jadi gini oh gitu Jadi gini oh gitu Jadi gini oh gitu

#### H4

Jadi gini oh gitu Jadi gini oh gitu Jadi gini oh gitu Jadi gini oh gitu Jadi gini oh gitu Jadi gini oh gitu Jadi gini oh gitu Jadi gini oh gitu Jadi gini oh gitu Jadi gini oh gitu Jadi gini oh gitu Jadi gini oh gitu Jadi gini oh gitu Jadi gini oh gitu Jadi gini oh gitu Jadi gini oh gitu Jadi gini oh gitu Jadi gini oh gitu Jadi gini oh gitu Jadi gini oh gitu Jadi gini oh gitu Jadi gini oh gitu

## H2

Jadi gini oh gitu Jadi gini oh gitu Jadi gini oh gitu Jadi gini oh gitu Jadi gini oh gitu Jadi gini oh gitu Jadi gini oh gitu Jadi gini oh gitu Jadi gini oh gitu Jadi gini oh gitu Jadi gini oh gitu Jadi gini oh gitu Jadi gini oh gitu Jadi gini oh gitu Jadi gini oh gitu Jadi gini oh gitu Jadi gini oh gitu Jadi gini oh gitu Jadi gini oh gitu Jadi gini oh gitu Jadi gini oh gitu Jadi gini oh gitu

# H1

Jadi gini oh gitu Jadi gini oh gitu Jadi gini oh gitu Jadi gini oh gitu Jadi gini oh gitu Jadi gini oh gitu Jadi gini oh gitu Jadi gini oh gitu Jadi gini oh gitu Jadi gini oh gitu Jadi gini oh gitu Jadi gini oh gitu Jadi gini oh gitu Jadi gini oh gitu Jadi gini oh gitu Jadi gini oh gitu Jadi gini oh gitu Jadi gini oh gitu Jadi gini oh gitu Jadi gini oh gitu Jadi gini oh gitu Jadi gini oh gitu

# Referensi

-   Theme : [Rmd Themes](https://cran.r-project.org/web/packages/rmdformats/readme/README.html)

-   Hide Code : [Hide Code In RMD](https://bookdown.org/yihui/rmarkdown-cookbook/fold-show.html)

-   Notes : [Hanya Orang Gabut yang baca ini](https://github.com/Zen-Rofiqy/STA1381-PSD/blob/main/Proj/Curhat.txt)
